臺灣臺北地方法院刑事判決　　　　　　　100年度易字第910號
公　訴　人　臺灣臺北地方法院檢察署檢察官
被　　　告　吳平乾
上列被告因竊盜案件，經檢察官提起公訴（一○○年度偵字第六
六一九號），本院判決如下：
    主  文
吳平乾竊盜，處拘役貳拾日，如易科罰金，以新臺幣壹仟元折算
壹日；又竊盜，處拘役貳拾日，如易科罰金，以新臺幣壹仟元折
算壹日；又竊盜，處拘役貳拾日，如易科罰金，以新臺幣壹仟元
折算壹日。應執行拘役伍拾日，如易科罰金，以新臺幣壹仟元折
算壹日。
    事  實
一、吳平乾於(一)民國一○○年三月十二日二十時十一分許，意圖
    為自己不法之所有，前往臺北市○○區○○路一五五巷三號
    一樓前劉欣純擺設之攤位，竊取劉欣純所有、置放於該攤位
    內之油麵；又於(二)一○○年三月十六日二十時十分許，意圖
    為自己不法之所有，前往上址竊取劉欣純所有、置放於該攤
    位之油麵；再於(三)一○○年三月十七日二十時十九分許，前
    往上址竊取劉欣純所有、置放於該攤位之紅豆一箱（價值約
    新臺幣二百元），得手後欲離去之際，為劉欣純發覺，上前
    詢問，並報警處理，始循線查悉上情。
二、案經劉欣純訴由臺北市政府警察局萬華分局報告臺灣臺北地
    方法院檢察署檢察官偵查起訴。
    理  由
一、認定事實所憑之證據：
  (一)證據能力之認定：
    按被告以外之人於審判外之言詞或書面陳述，除法律有規定
    者外，不得作為證據；又被告以外之人於審判外之陳述，雖
    不符同法第一百五十九條之一至第一百五十九條之四之規定
    ，而經當事人於審判程序同意作為證據，法院審酌該言詞陳
    述或書面陳述作成時之情況，認為適當者，亦得為證據。當
    事人、代理人或辯護人於法院調查證據時，知有第一百五十
    九條第一項不得為證據之情形，而未於言詞辯論終結前聲明
    異議者，視為有前項之同意，刑事訴訟法第一百五十九條第
    一項、第一百五十九條之五分別定有明文。查本案下列所引
    用之各項證據方法之證據能力，因公訴人及被告吳平乾於本
    院行準備程序及審判時均未予爭執其證據能力，且迄至言詞
    辯論終結前亦未再聲明異議（本院一○○年四月六日審判筆
    錄參照），本院審酌該等言詞或書面陳述作成時之情況，並
    無不宜作為證據之情事，依刑事訴訟法第一百五十九條之五
    之規定，自得作為證據，合先敘明。
  (二)上開事實一之部分，業據被告吳平乾於本院審理中坦承不諱
    （本院一○○年四月六日審判筆錄參照），核與證人即告訴
    人之證述情節相符（偵卷參照），並有等件在卷可證（偵卷
    參照）。上開補強證據已足資擔保被告於本院審理中所為任
    意性自白具有相當程度之真實性，而得確信被告自白之犯罪
    事實確屬真實，從而依上開被告自白及補強證據，足堪認定
    被告確有上揭事實一所載之犯行，本件事證明確，被告之犯
    行堪以認定，應予依法論科。
二、論罪科刑之法律適用：
  (一)核被告吳平乾所為，均係犯刑法第三百二十條第一項之竊盜
    罪。被告三次竊盜犯行間，犯意各別，行為互異，應予分論
    併罰。
  (二)爰審酌被告於短短六日內為本案之三次竊盜犯行，顯見其缺
    乏尊重他人財產權之觀念，惟念其竊取之財物價值甚微，且
    犯後尚能坦承犯行、態度尚佳，兼衡其智識程度、犯罪動機
    、目的、手段等一切情狀，分別量處如主文所示之刑，並諭
    知易科罰金之折算標準，再定其應執行之刑，及諭知易科罰
    金之折算標準。
據上論斷，應依刑事訴訟法第二百八十四條之一、第二百九十九
條第一項前段，刑法第三百二十條第一項、第四十一條第一項前
段、第五十一條第六款，刑法施行法第一條之一，判決如主文。
本案經檢察官鄧定強到庭執行職務。
中    華    民    國   100    年    4     月    7     日
                  刑事第五庭    法  官  張詩芸
以上正本證明與原本無異。
如不服本判決應於收受送達後10日內向本院提出上訴書狀，並應
敘述具體理由；其未敘述上訴理由者，應於上訴期間屆滿後20日
內向本院補提理由書（均須按他造當事人之人數附繕本）「切勿
逕送上級法院」。告訴人或被害人如對於本判決不服者，應具備
理由請求檢察官上訴，其上訴期間之計算係以檢察官收受判決正
本之日期為準。
                                書記官  宋德華
中    華    民    國   100    年    4     月    7     日
附錄本案論罪科刑法條全文
中華民國刑法第三百二十條
（普通竊盜罪、竊佔罪）
意圖為自己或第三人不法之所有，而竊取他人之動產者，為竊盜
罪，處五年以下有期徒刑、拘役或五百元以下罰金。
意圖為自己或第三人不法之利益，而竊佔他人之不動產者，依前
項之規定處斷。
前二項之未遂犯罰之。